ACORDAO-COMPLETO-2358828

ACÓRDÃO DE RELAÇÃO

ACÓRDÃO DE RELAÇÃO 4980/2019 ATA 23/2019 - SEGUNDA CÂMARA

Acórdão 4980/2019-TCU-Segunda Câmara
Considerando que se trata de representação, com pedido de cautelar suspensiva, formulada pela GI - Empresa de Segurança Ltda. sobre indícios de irregularidade no Pregão Eletrônico 2/2019 promovido pelo Instituto Nacional do Seguro Social - Superintendência Estadual em São Paulo para a contratação de empresa especializada na prestação do serviço de vigilância patrimonial desarmada e monitoramento eletrônico em prol da Gerência Executiva do INSS em Campinas, além das suas unidades vinculadas, em conformidade com o edital e os seus anexos, estando a vigência do ajuste prevista para 12 meses sob o valor estimado de R$ 2.767.905,72;
Considerando que, em 27/5/2019, teria sido realizada a sessão do Pregão Eletrônico 2/2019, tendo a ora representante oferecido o menor valor em R$ 2.328.912,96, ao passo que a subsequente vencedora (Força e Apoio Segurança Privada Ltda.) teria oferecido o valor de R$ 2.328.970,00 e aceitado a posterior negociação do valor para R$ 2.328.969,60;
Considerando que o inconformismo da ora representante recaiu sobre a sua desclassificação no Pregão Eletrônico 2/2019 em face de ter descumprido os itens 4.5, 5.6.b.1, 5.8, 5.9 e 5.19 do edital e as alíneas "z" e "ab" do item 8.1 do termo de referência;
Considerando que, para esclarecer algumas dúvidas, a unidade técnica teria enviado a mensagem eletrônica ao pregoeiro da Gerência Executiva do INSS em Campinas (Peça 5) , tendo o responsável respondido por meio do documento acostado à Peça 6;
Considerando que, especificamente sobre o item 4.5 do edital, o pregoeiro teria mencionado que a empresa deixou de apresentar apenas a declaração para a alínea "e", e não integralmente para o conjunto como arguido pela ora representante (Peça 7, p. 1, item 18) ;
Considerando que o teor da presente representação seria idêntico ao recurso interposto pela correspondente empresa no decorrer da licitação (Peça 11, p. 6-13) , tendo o recurso administrativo sido denegado pelo pregoeiro e ratificado pela autoridade competente (Peça 7) ;
Considerando que, a despeito de poder se valer do art. 113, § 1º, da Lei n.º 8.666, de 1993, para a eventual arguição de irregularidade em processo licitatório, a ora representante não deveria tentar transformar o TCU em mera instância recursal administrativa;
Considerando que, após analisar a proposta comercial da ora representante no Comprasnet (Peça 8) , entre os demais elementos nestes autos, a unidade técnica assinalou apenas a irregularidade na inabilitação da GI - Empresa de Segurança em face do item 4.5 "e" do edital, já que a ora representante teria inserido no sistema a citada declaração de independência, em sintonia com o documento apensado à Peça 9 e à Peça 3 (p. 1) ;
Considerando, ainda, que a unidade técnica não teria assinalado o eventual indício de dano ao erário;
Considerando que, ante os elementos de convicção até aqui obtidos pelo TCU, a unidade técnica sugeriu a parcial procedência da presente representação, sem prejuízo de indeferir o pedido de cautelar suspensiva, em face da insubsistência dos pressupostos para a sua concessão;
Considerando, contudo, que, diante da eventual falha na desclassificação da ora representante, o INSS deve se abster de promover a prorrogação do correspondente contrato público, a despeito de poder celebrá-lo e executá-lo durante a sua vigência inicial, devendo adotar as medidas cabíveis para a eventual realização de nova licitação, antes do término dessa vigência inicial, com vistas ao prosseguimento da subsequente contratação;
Os Ministros do Tribunal de Contas da União, reunidos em Sessão de 2ª Câmara, ACORDAM, por unanimidade, com fundamento nos arts. 143, inciso V, alínea "a", 235, 237, inciso VII e parágrafo único, e 250, inciso I, do Regimento Interno do TCU, aprovado pela Resolução n.º 246, de 2011, em conhecer da presente representação para, no mérito, considerá-la parcialmente procedente, indeferindo o pedido de cautelar suspensiva, diante dos elementos de convicção até aqui obtidos pelo TCU, e prolatar as determinações abaixo indicadas, de acordo com os pareceres emitidos nos autos:
1. Processo TC-Processo 013.488/2019-8 (REPRESENTAÇÃO) 
	1.1. Representante: GI - Empresa de Segurança Ltda.
	1.2. Entidade: Instituto Nacional do Seguro Social.
	1.3. Relator: Ministro-Substituto André Luís de Carvalho.
	1.4. Representante do Ministério Público: não atuou.
	1.5. Unidade Técnica: Secretaria de Controle Externo de Aquisições Logísticas (Selog) .
	1.6. Representação legal: Michelle Cristhina Dias (23.763/OAB-DF) e outros, representando a GI Empresa de Segurança Ltda. 
	1.7. Determinar:
	1.7.1. à Gerência Executiva do INSS em Campinas no Estado de São Paulo que atente para o dever de analisar, nas próximas licitações, se a documentação apresentada pelas licitantes estaria em conformidade com os itens do edital e, assim, abstenha-se de promover a prorrogação do contrato público resultante do Pregão Eletrônico 2/2019, a despeito de poder celebrá-lo e executá-lo durante a sua vigência inicial, devendo adotar as medidas cabíveis para a eventual realização de nova licitação, antes do término dessa vigência inicial, com vistas ao prosseguimento da subsequente contratação; 
	1.7.2. à Selog que adote as seguintes medidas:
	1.7.2.1. envie a cópia do presente Acórdão, acompanhada da cópia do parecer da unidade técnica, à ora representante, para ciência, e à Gerência Executiva do INSS em Campinas no Estado de São Paulo, para ciência e observância ao item 1.7.1 deste Acórdão; e
	1.7.2.2. arquive o presente processo, ficando a unidade técnica dispensada de promover o monitoramento da determinação proferida por este Acórdão.

Segunda Câmara

Instituto Nacional do Seguro Social.

GI - Empresa de Segurança Ltda.

ACORDAO-COMPLETO-2391649

Acórdão 2572/2020 - Segunda Câmara

ANDRÉ DE CARVALHO

Michelle Cristhina Dias (23.763/OAB-DF) e outros, representando a GI Empresa de Segurança Ltda.

Não atuou.

REPRESENTAÇÃO (REPR)

Secretaria de Controle Externo de Aquisições Logísticas (Selog).